臺灣高等法院臺南分院刑事判決　　　　100年度上訴字第255號
上　訴　人
即　被　告　張世傳
指定辯護人　本院公設辯護人　郭忠生
上列上訴人因違反槍砲彈藥刀械管制條例案件，不服臺灣臺南地
方法院99年度訴字第855號中華民國100年1月5日第一審判決（起
訴案號：臺灣臺南地方法院檢察署98年度偵字第12810號、15626
號），提起上訴，本院判決如下：
    主  文
上訴駁回。
    事  實
一、張世傳有偽造文書、公共危險、違反動產擔保交易法案件紀
    錄，其於民國95年間因違反動產擔保交易法案件，經臺灣臺
    南地方法院於95年7月28日以95年度簡字第913號判處有期徒
    刑4月確定，於95年12月11日易科罰金執行完畢。猶不知悔
    改，明知可發射子彈具有殺傷力之改造槍枝、子彈，及槍砲
    之主要組成零件，係槍砲彈藥刀械管制條例所列管之違禁物
    ，非經中央主管機關之許可，不得寄藏及持有，竟基於寄藏
    改造槍枝、子彈及槍砲主要組成零件之犯意，於98年3、4月
    間某日，在臺南市○○區○○路269號其住處，受不詳友人
    之託，代為保管寄藏可發射子彈具有殺傷力之仿BTRETTA廠
    92FS型半自動手槍製造之槍枝，換裝土造金屬槍管而成之改
    造槍枝1支（槍枝管制編號：0000000000號，含彈匣1個）、
    槍砲主要組成零件土造金屬槍管1支、具殺傷力之口徑9MM制
    式子彈4顆（經採樣試射1顆，餘3顆），及由金屬彈殼組合
    直徑8.8±0.5MM金屬彈頭而成之非制式子彈2顆（經採樣試
    射1 顆，餘1顆）。
二、張世傳另基於持有槍砲主要組成零件及子彈之犯意，於98年
    6 月下旬某日，在臺南市安南區某模型店，購買不具殺傷力
    之仿WALTHER廠PPK/S型玩具手槍時，由不詳之人附贈槍砲之
    主要組成零件土造金屬槍管1支，及具殺傷力之由金屬彈殼
    組合直徑6.7MM金屬彈頭而成之非制式子彈1顆後（經採樣試
    射），未經許可而持有上開槍砲主要組成零件土造金屬槍管
    1支及子彈1顆。
三、嗣經警於98年8月31日下午2時許，持搜索票在上開張世傳住
    處扣得前開仿BTRETTA廠92FS型半自動手槍製造之槍枝，換
    裝土造金屬槍管而成之改造槍枝1支（槍枝管制編號：00000
    00000號，含彈匣1個）、槍砲主要組成零件土造金屬槍管2
    支、口徑9MM制式子彈4顆、由金屬彈殼組合直徑8.8±0.5MM
    金屬彈頭非制式子彈2顆，及由金屬彈殼組合直徑6.7MM金屬
    彈頭非制式子彈1顆，始悉上情。
四、案經高雄市政府警察局移送臺灣臺南地方法院檢察署檢察官
    偵查起訴。
    理  由
壹、證據能力方面：
一、按現行刑事訴訟法關於「鑑定」之規定，除選任自然人充當
    鑑定人外，另設有囑託機關鑑定制度。依同法第198條、第
    208條之規定，不論鑑定人或鑑定機關、團體，固均應由法
    院、審判長、受命法官或檢察官視具體個案之需要而為選任
    、囑託，並依第206條之規定，提出言詞或書面報告，始符
    合同法第159條第1項所定得作為證據之「法律有規定」之情
    形。否則所為之鑑定，仍屬傳聞證據。然於司法警察機關調
    查中之案件，為因應實務上，或因量大、或有急迫之現實需
    求，併例行性當然有鑑定之必要者，例如毒品之種類與成分
    、尿液之毒品反應，或者槍彈有無殺傷力等鑑定，基於檢察
    一體原則，得由該管檢察長對於轄區內之案件，以事前概括
    選任鑑定人或囑託鑑定機關、團體之方式，俾便轄區內之司
    法警察官、司法警察對於調查中之此類案件，得即時送請先
    前已選任之鑑定人或囑託之鑑定機關、團體實施鑑定，以求
    時效（法務部92年9月1日法檢字第0920035083號函參照，刊
    載於法務部公報第312期）。此種由檢察機關概括選任鑑定
    人或概括囑託鑑定機關、團體，再轉知司法警察官、司法警
    察於調查犯罪時參考辦理之作為，法無明文禁止，係為因應
    現行刑事訴訟法增訂傳聞法則及其例外規定之實務運作而為
    。而毒品種類、成分之鑑定，其中海洛因等第一級毒品部分
    ，因有全國一致性，係概括囑託調查局負責鑑定，並由司法
    警察官、司法警察於獲案後即將所查扣之第一級毒品拍照、
    包裝、封緘及黏貼獲案毒品電腦管制條碼逕送調查局為鑑定
    ，由該局輸入電腦，全程管制、集中保管送鑑毒品，而僅檢
    送鑑定通知書予送鑑機關。凡此，為本院辦案職務上所已知
    之事實。此種由司法警察官、司法警察依檢察官所概括選任
    之鑑定人或囑託鑑定機關、團體所為之鑑定結果，與檢察官
    選任或囑託為鑑定者，性質上並無差異，同具有證據能力（
    最高法院96年臺上字第2860號判決意旨參照）。本案查扣之
    槍管2支（即警卷第24頁扣押物品目錄表編號4.），經高雄
    市政府警察局刑警大隊送請內政部警政署刑事警察局鑑定後
    ，復經高雄市政府警察局將其中1支土造金屬槍管（見98年
    度偵字第12810號卷《下稱偵卷(一)》第28-29頁及第30頁反面
    照片9、10）送請內政部審認是否屬該部86年11月24日台（
    86）內警字第8670683號公告之槍砲主要組成零件，經內政
    部98年10月21日內授警字第0980871811號函覆審認之結果（
    見98年度偵字第15626號卷《下稱偵卷(二)》第30頁），係司
    法警察等偵查輔助人員於協助調查犯罪階段，先行將查扣之
    槍砲、彈藥等證物，送請檢察機關概括選任之專責鑑定機關
    實施鑑定，基於檢察一體原則，該鑑定機關亦應視同受承辦
    檢察官所選任或囑託而執行鑑定業務，依上開說明，本於同
    一法理，內政部警政署刑事警察局鑑定出具之鑑定報告及內
    政部審認結果函覆，均屬傳聞證據法則之例外，具有證據能
    力。另原審委請憲兵學校、法務部調查局、憲兵司令部刑事
    鑑識中心所為之補充鑑定報告（見原審卷(一)第49、58-60、
    61頁），屬傳聞證據法則之例外，亦具有證據能力，均得採
    為認定被告有無犯罪之證據。被告及其辯護人爭執上開內政
    部98年10月21日內授警字第0980871811號函無證據能力乙節
    ，自無可採。
二、次按被告以外之人於審判外之陳述，雖不符合刑事訴訟法第
    159條之1至第159條之4等4條規定傳聞證據得為證據之例外
    規定，而經當事人於審判程序同意作為證據，法院審酌該言
    詞陳述或書面陳述作成時之情況，認為適當者，亦得為證據
    。當事人、代理人或辯護人於法院調查證據時，知有刑事訴
    訟法第159條第1項不得為證據之情形，而未於言詞辯論終結
    前聲明異議者，視為有前項之同意，刑事訴訟法第159條之5
    定有明文。本判決所引用下述具傳聞性質之供述證據，經被
    告、辯護人、檢察官於本院準備程序及審理時提示被告、辯
    護人、檢察官均表示無意見（見本院卷第47、61-62頁），
    迄於言詞辯論終結前亦均未聲明異議，視為同意作為證據，
    本院審酌該等證據之取得過程並無瑕疵，與本案待證事實間
    復具有相當之關聯性，自得採為證據。
貳、實體部分：
一、被告非法寄藏改造槍枝1支、子彈6顆及土造金屬槍管1支部
    分（即事實一）：
    訊據被告固供承其於98年8月31日，經警在其臺南市○○區
    ○○路269號住處搜索，查獲上開改造槍枝1支、子彈6顆及
    土造金屬槍管1支之事實（即高雄市政府警察局刑警大隊扣
    押物品目錄表編號1.2.4.），惟矢口否認有何未經許可寄藏
    具殺傷力之改造槍彈、槍管等犯行，辯稱：上開物品係友人
    柯天財自97年11月至98年2月借住我家期間，將私人物品置
    於我的住處，柯天財於98年2月間搬走後，並未將其物品全
    部拿走，我不知道柯天財未搬走的行李中有上開物品，直至
    98 年8月8日八八風災後，我整理被淹水的房間，才發現在
    房間內堆置雜物處有一只沈重的黑色包包，但我並未打開看
    ，亦不知裡面裝有何物，直至98年8月31日警方搜索時，才
    知道該只黑色包包裝有上開物品等語。經查：
  (一)被告於警詢時供陳：警方於98年8月31日在我房間查扣之改
    造槍枝1支及子彈6顆（即高雄市政府警察局刑警大隊扣押物
    品目錄表編號1.2.）非我所有，但我在警方查獲前整理房間
    時，有碰觸到該只黑色包包，感覺有重量，且有槍枝的形狀
    ，心有存疑；另查扣之土造金屬槍管2支（即高雄市政府警
    察局刑警大隊扣押物品目錄表編號4.），亦非我所有，是我
    於98年6月中旬至月底，在住處一樓後方倉庫放置銑床旁邊
    之工具箱內整理時發現等語（見警卷第4、5頁）；復於偵訊
    中供承：上開扣案改造手槍、子彈，是柯天財於98年3、4月
    間，以黑色包包裝著，在我住處交給我寄放，我於3、4天後
    ，在整理房間雜物時，拿起該包包覺得很重且該包包的材質
    係軟式的，我從外面摸一下，摸到有槍把的感覺，而且東西
    很沈重，我懷疑是槍等語（見偵卷(一)第10頁）；又於偵訊中
    供承：我在被警方查獲前大約於98年8月9日發現上開扣案改
    造槍枝1支、子彈6顆（即高雄市政府警察局刑警大隊扣押物
    品目錄表編號1.2.）及土造金屬槍管2支（即高雄市政府警
    察局刑警大隊扣押物品目錄表編號4.），是柯天財於98年3
    、4月間寄放的等語（見偵卷(一)第45頁）。是依被告上開警
    詢及偵訊之供述，堪認被告於警方在98年8月31日至其住處
    搜索前，曾以手觸及該只軟式材質之黑色包包，依重量及形
    狀得悉其內有上開槍枝及子彈（即高雄市政府警察局刑警大
    隊扣押物品目錄表編號1.2.），且明知其家中有上開土造金
    屬槍管（即高雄市政府警察局刑警大隊扣押物品目錄表編號
    4.）等情無訛，被告辯稱其不知友人柯天財寄放之物品係改
    造槍枝1支、子彈6顆及土造金屬槍管1支云云，當係事後卸
    責之詞，自不足採。
  (二)又上開改造槍枝1支、子彈6顆係在被告上開住處一樓臥室門
    入口前方雜物堆中之一只黑色包包內所查扣，且被告經警搜
    索發現該只黑色包包時，即當場表示該只黑色包包係其友人
    寄放等情，業據證人即當日前往搜索之警員林正斌、劉子豪
    於原審到庭證述明確（見原審卷(一)第126頁反面、原審卷(二)
    第27頁），復經原審於99年9月27日、99年12月10日勘驗搜
    索現場錄影光碟查明屬實（見原審卷(一)第87頁反面、原審卷
    (二)第27頁正面）。是該裝有上開改造槍枝1支及子彈6顆之黑
    色包包，既係在被告日常生活起居之臥室內所查獲，再參酌
    警方查獲該只黑色包包時，被告當場向警方表示係其友人所
    寄放，益徵被告確於98年3、4月某日受友人之託，代為保管
    上開改造手槍1支、子彈6顆及槍管2支無誤。
  (三)上開扣案之槍枝1支、子彈6顆及槍管2支，經送請內政部警
    政署刑事警察局鑑定結果認：一、送鑑手槍1支（槍枝管制
    編號：0000000000號），認係改造手槍，由仿BTRETTA廠92F
    S 型半自動手槍製造之槍枝，換裝土造金屬槍管而成，擊發
    功能正常，可供擊發適用之子彈使用，認具殺傷力（如鑑定
    書照片1-4）。三、送鑑槍管2支中之1支，認係土造金屬槍
    管（如鑑定書照片9-10），另1支認係土造金屬槍管半成品
    （如鑑定書照片11-12）。六、送鑑子彈6顆，其中4顆，認
    均係口徑9MM制式子彈，採樣1顆試射，可擊發，認具殺傷力
    （如鑑定書照片21-22）；其中2顆，認均係非制式子彈，由
    金屬彈殼組合直徑8.8±0.5MM金屬彈頭而成，採樣1顆試射
    ，可擊發，認具殺傷力（如鑑定書照片23-24）等情，有內
    政部警政署刑事警察局98年10月8日刑鑑字第0980126238號
    鑑驗書在卷可參（見偵卷(一)第28、30頁）。又上開土造金屬
    槍管1支（如鑑定書照片9-10）再經內政部審認後，認屬該
    部86年11月24日台（86）內警字第8670683號公告之槍砲主
    要組成零件；另土造金屬槍管半成品（如鑑定書照片11-12
    ）非屬公告之槍砲主要組成零件乙節，有內政部98年10月21
    日內授警字第0980871811號函附卷足考（見偵卷(二)第30頁）
    。此外，並有高雄市政府警察局刑警大隊搜索扣押筆錄、扣
    押物品目錄表、高雄市政府警察局槍枝初步檢視報告表、查
    獲照片24張附卷可憑（見警卷第20-26頁、第29-38頁），及
    上開改造槍枝1支、子彈6顆及土造金屬槍管1支扣案可資佐
    證，是上開被告受託保管寄藏之改造槍枝1支、子彈6顆具有
    殺傷力，土造金屬槍管1支（即鑑定書照片9-10）屬槍砲主
    要組成零件等情，至可認定。
  (四)被告雖辯稱上開改造槍枝1支、子彈6顆及土造金屬槍管1支
    ，係友人柯天財於98年3、4月間所寄放，惟證人柯天財於原
    審到庭結證：上開物品均非我所有，我並未將上開物品寄放
    在被告住處等語（見原審卷(一)第130頁反面），又查無其他
    事證足證上開槍彈及槍管係柯天財寄放乙情屬實，是依前揭
    被告警詢及偵訊之供述，及上開調查證據之結果，僅足以認
    被告係於98年3、4月間某日，在其上開住處，受不詳姓名友
    人之託，代為保管寄藏上開改造槍枝1支、子彈6顆及槍砲之
    主要組成零件之土造金屬槍管1支，而無從認定上開改造槍
    枝1支、子彈6顆及槍砲之主要組成零件之土造金屬槍管1支
    ，係受友人柯天財之託代為保管等情，應可認定。
二、被告非法持有土造金屬槍管1支及子彈1顆部分（即事實二）
    ：
    訊據被告固不否認於98年8月31日經警在其上開住處搜索查
    獲土造金屬槍管1支、子彈1顆之事實，惟矢口否認有何未經
    許可持有槍管及子彈之犯行，並辯稱：我購買PPK/S型玩具
    手槍時，並未購買子彈，且PPK/S型玩具手槍並無殺傷力，
    但後來PPK/S型玩具手槍槍管歪掉，我取出PPK/S型玩具手槍
    之槍管，警方查獲後，硬將查獲之其他鐵管裝進PPK/S型玩
    具手槍等語。經查：
  (一)而被告警詢偵訊中供承：我於98年6月下旬在在臺南市安南
    區某模型店購得仿WALTHER廠PPK/S型玩具手槍時，有附贈如
    高雄市政府警察局刑警大隊扣押物品目錄表編號10.子彈半成
    品，及其他查扣之槍管、子彈、彈殼（指編號1.2.4.9.12.以
    外其他物品）等物品均是我去模型店買來的等語（見警卷第
    3頁、偵卷(一)第67-68頁）；再參以證人即查獲員警林正斌於
    原審結證：警方在被告1樓房間床頭櫃的一個包包內查獲仿
    WALTHER廠PPK/S型手槍時，該槍枝內沒有槍管，但我們認為
    應該會有槍管，所以另從現場查到之多枝槍管中，找到其中
    有1支槍管可以放進去仿WALTHER廠PPK/S型手槍等語明確（
    見原審卷第124-126頁）；又據鑑定證人張尊評於原審到庭
    證述：扣案之仿WALTHER廠PPK/S型玩具手槍之槍身，係臺灣
    華山玩具工廠仿WALTHER廠PPK/S型手槍製造之玩具手槍，其
    原先之槍管，應係鑑定結果四之送鑑槍管半成品10支其中2
    支具阻鐵之金屬槍管其中較長之金屬槍管（專利號碼14811
    8），即鑑驗書照片編號13、14這2支槍管中之下面那支，但
    該支槍管有變形，無法插進槍身等語（見原審卷(二)第48-55
    頁），核與被告於本院審理中供述：PPK/S型玩具手槍原來
    之槍管已經歪掉，該槍管就是本院證物編號17（即高雄市政
    府警察局刑警大隊扣押物品目錄表編號5.槍管半成品10支）
    其中2支較長的那支等語情節相符（見本院卷第64頁），堪
    認被告辯稱警方查獲時，仿WALTHER廠PPK/S型手槍只有槍身
    ，並無槍管，警方查獲後，將查獲之其他鐵管1支自行插入
    仿WALTHER廠PPK/S型槍身等情，確屬真實可信。
  (二)被告於警詢及偵訊時迭次坦承：警方於98年8月31日在其在
    上開住處搜索扣押之物品中，除高雄市政府警察局刑警大隊
    扣押物品目錄表編號1.（即仿BTRETTA廠92FS型半自動手槍
    製造之槍枝，換裝土造金屬槍管而成之改造槍枝1支，槍枝
    管制編號：0000000000號，含彈匣1個）、編號2.（即口徑
    9MM制式子彈4顆及直徑8.8±0.5MM由金屬彈殼組合直徑非制
    式子彈2顆）、編號4.（即土造金屬槍管1支、及土造金屬槍
    管半成品1支）、編號9.（即柯特子彈3顆）、編號12.（即步
    槍彈殼3顆），非其所有之物品外，其餘均為其所有之物等
    語甚詳（見警卷第2-3、偵卷(一)第10、45、67-68頁），又據
    證人即當場查獲警員林正斌於原審證述：送鑑定之仿PPK/ S
    型玩具手槍手槍1支內換裝之土造金屬槍管1支，應係在被告
    住處之臥室中所查獲等語，證人即當場查獲警員劉子豪於原
    審結證：扣案之子彈及子彈半成品，均在被告住處一樓之臥
    室內所查獲等語（見原審卷(一)第126正面、原審卷(二)第28頁
    正面）。準此，堪認扣押物品除高雄市政府警察局刑警大隊
    扣押物品目錄表編號1.2.4.9.12.以外之物品，均為被告所有
    之物無誤。則警方自行插入仿WALTHER廠PPK/S型手槍槍身之
    鐵管1支（即高雄市政府警察局刑警大隊扣押物品目錄表編
    號3.槍枝內之鐵管），及子彈1顆（即高雄市政府警察局刑
    警大隊扣押物品目錄表編號10.子彈半成品其中1顆）當係被
    告所有之物，至可認定。
  (三)警方自行將查扣之槍管插入仿WALTHER廠PPK/S型手槍槍身組
    合而成之槍枝1支及查扣之子彈半成品，送請內政部警政署
    刑事警察局鑑定結果，認係該槍枝（槍枝管制編號00000000
    00）係改造手槍，由仿WALTHER廠PPK/S型半自動手槍製造之
    槍枝，換裝土造金屬槍管而成，擊發功能正常，可供擊發適
    用子彈使用，認具殺傷力（如照片5-8）；子彈1顆認係非制
    式子彈，由金屬彈殼組合直徑6.7MM金屬彈頭而成，經試射
    ，可擊發，認具殺傷力（如照片33-34）等情，此有內政部
    警政署刑事警察局98年10月8日刑鑑字第0980126238號鑑驗
    書在卷可參（見偵卷(一)第28-32頁）。雖上開具有殺傷力之
    仿WALTHER廠PPK/S型改造槍枝，警方查獲時只有槍身，警方
    將查獲之其他鐵管1支自行插入仿WALTHER廠PPK/S型改造槍
    枝內，然據鑑定證人張尊評於原審到庭鑑定陳述：仿WALTHE
    R廠PPK/S型改造槍枝內之槍管是金屬鐵管，結構良好，不會
    膛炸，且槍管暢通，有用以固定子彈之「喉膛」即頂彈托，
    我研判該槍管應係本案查扣證物其中有1支已經散掉柯特廠
    手槍（即鑑驗書照片18-20）原來使用之槍管等語（見原審
    卷(二)第47、49、54頁），並經鑑定證人張尊評當庭將該土造
    金屬槍管1支自仿WALTHER廠PPK/S型改造槍枝取下，成功換
    裝在扣案另支柯特廠牌手槍半成品之上（即高雄市政府警察
    局刑警大隊扣押物品目錄表編號8.）等情，此觀原審審判筆
    錄自明（見原審卷(二)第54頁）。準此，上開仿WALTHER廠PPK
    /S型改造槍枝內之槍管1支，係土造金屬槍管，核屬內政部
    86年11月24日台（86）內警字第8670683號公告之槍砲主要
    組成零件，足以認定。又證人即警員林正斌於原審結證：扣
    案之子彈半成品包含改造之彈殼及彈頭，有些無法明確分類
    究係子彈或是彈殼，就歸類為子彈半成品，但我們的分類與
    刑事警察局分類認定不同，所以才會發生高雄市政府警察局
    刑警大隊扣押物品目錄表編號10.記載子彈半成品有40顆，而
    刑事警察局鑑驗書記載送鑑定之子彈半成品有45顆，又因我
    們無法明確分類其中之子彈何種屬於子彈成品，何種屬於子
    彈半成品，所以才會發生送鑑之子彈半成品中之1顆，經鑑
    定試射後1顆具有殺傷力等語（見原審卷(一)第127頁）。此外
    ，並有上開土造金屬槍管1支及由金屬彈殼組合直徑6.7MM金
    屬彈頭而成子彈1顆扣案可資佐證，足認被告於98年6月下旬
    某日，在臺南市安南區某模型店，購買不具殺傷力之仿WALT
    HER廠PPK/S型玩具手槍時，由不詳之人附贈其上開槍砲之主
    要組成零件之金屬槍管1支，及具殺傷力之由金屬彈殼組合
    直徑6.7MM金屬彈頭而成子彈1顆，洵堪採認。被告辯稱其並
    未持有槍砲主要組成零件之金屬槍管，及具有殺傷力之子彈
    云云，應係事後推諉之詞，自無足採。
  (四)按槍砲彈藥刀械管制條例第4條第2項規定：「前項第1款、
    第2款槍砲、彈藥，包括其主要組成零件。但無法供組成槍
    砲、彈藥之用者，不在此限」，其立法目的，係為防止不法
    之徒，將槍砲化整為零，以逃避法律之制裁，是該規定所稱
    之「主要組成零件」，自應以該零件自始即供製造管制槍枝
    之使用，且為其主要部分者為限。倘該零件自始僅供組成玩
    具槍枝之使用，即無本規定追訴處罰之適用，否則如玩具槍
    本身不具殺傷力，甚而亦無發射之功能，持有該槍枝之零件
    ，卻觸犯本條例之罪責，顯然過於嚴苛，而非立法本意（最
    高法院98年度臺上字第1840判決意旨參照）。被告持有之上
    開仿WALTHER廠PPK/S型手槍槍身一支，係臺灣華山玩具工廠
    ，仿WALTHER廠PPK/S型手槍所製造之玩具槍，業經證人張尊
    評於原審結證屬實（見原審卷第48頁），是該部分之物品並
    非制式槍枝之零件已明，復無證據足認被告購入該玩具槍後
    ，已改造為可發射子彈具有殺傷力之槍枝，難認該扣案之槍
    身零件自始係供製造管制槍枝使用，自非槍砲彈藥刀械管制
    條例第4條第2項所定「主要組成零件」之管制範圍。
三、公訴人雖認被告持有仿WALTHER廠PPK/S型半自動手槍製造之
    槍枝，換裝土造金屬槍管之改造槍枝1支，係涉犯槍砲彈藥
    刀械管制條例第8條第4項之未經許可持有具殺傷力之改造槍
    枝罪乙節。惟查：
  (一)警方查獲時，仿WALTHER廠PPK/S型手槍只有槍身，並無槍管
    ，警方查獲後，將查獲之其他鐵管1支自行插入仿WALTHER廠
    PPK/S型槍身，而該WALTHER廠PPK/S型改造槍枝內之槍管1支
    ，係屬槍砲主要組成零件之金屬槍管，警方自行插入組裝之
    金屬槍管1支，應係扣案之柯特廠手槍使用之槍管，已如前
    述，再參以警方自行插入組裝而成之仿WALTHER廠PPK/S型手
    槍，其槍管雖已嵌入槍枝之固定座內，然經檢測，並未完全
    密合等情，有內政部警政署刑事警察局99年10月8日刑鑑字
    第099133270號函附卷可考（見原審卷(一)第92頁），並據鑑
    定證人張尊評於原審結證：這枝槍管已嵌入槍身並固定於固
    定座內，但沒有完全密合，一支槍沒有槍管是無殺傷力等語
    （見原審卷(二)第45頁反面、第54-55頁）。基上，警方於查
    扣時，上開仿WALTHER廠PPK/S型玩具手槍僅有槍身，並無金
    屬槍管與槍身組合而成之完整槍枝，就該槍枝而言並無殺傷
    力可言，復自現場查扣得之諸多金屬槍管半成品、金屬管狀
    物及柯特廠牌手槍半成品，其中並有該仿WALTHER廠PPK/S型
    玩具手槍之原槍管，惟已變形無法與上開槍身結合，警員又
    係自查扣多支金屬管狀物自行嘗試插入組合，從其中1支金
    屬槍管組裝而成之槍枝，其槍管與槍身又未完全密合，而該
    該插入金屬槍管，又係柯特廠手槍使用之槍管，顯見本件送
    鑑驗之仿WALTHER廠PPK/S型改造手槍1支，縱認確具殺傷力
    ，亦係警員自行插入組成所為，此與被告為方便攜帶或避免
    警方查緝而刻意將原可輕易組成之完整槍枝零件之槍身及槍
    管故意分離，以逃避法律之制裁不同，自難論以被告應負未
    經許可持有具殺傷力之改造槍枝罪責。
  (二)公訴人雖於原審聲請將上開仿WALTHER廠PPK/S型改造槍枝1
    支，送請實彈試射鑑定，以證明該槍枝係具有完整功能而具
    殺傷力之槍枝，然依前揭說明，縱認該改造槍枝（含槍管）
    確具有殺傷力，亦難課以被告應負槍砲彈藥刀械管制條例第
    8條第4項之未經許可持有具殺傷力之改造手槍罪責，已詳述
    如前，自無再送請實彈試射鑑定之必要。況原審亦曾函請憲
    兵學校、法務部調查局、憲兵司令部刑事鑑識中心及內政部
    警政署刑事警察局以實彈試射方式鑑定，惟均因該等單位或
    非刑事鑑定專業單位，或無槍彈實驗室欠缺製作特殊子彈資
    源及設備，或尚未建置有關殺傷力及槍枝組成鑑定之儀器設
    備，而無法執行；或認該槍枝已認具殺傷力，考量正確、合
    法及安全等原則，無再以「動能測試法」進行實際試射之必
    要等情，有憲兵學校99年8月16日憲將校人字第0990002494
    號函、法務部調查局99年8月25日調科參字第09900381730號
    函、憲兵司令部刑事鑑識中心99年8月25日憲直刑鑑字第099
    0001650號函及內政部警政署刑事警察局99 年10月8日刑鑑
    字第0990133270號函在卷足稽（見原審卷(一)第49、58、59、
    61、92頁）。
四、綜上所述，被告未經許可寄藏具殺傷力之改造手槍、寄藏子
    彈、寄藏槍砲主要組成零件，及未經許可持有子彈與槍砲主
    要組成零件等犯行，均事證明確，應依法論罪科刑。
參、論罪科刑之理由
一、核被告張世傳就犯罪事實一所為，係犯槍砲彈藥刀械管制條
    例第8條第4項之未經許可寄藏具殺傷力之改造槍枝罪、同條
    例第12條第4項之未經許可寄藏子彈罪，及同條例第13條第
    4項之未經許可寄藏槍砲主要組成零件罪；被告就事實二所
    為，係犯槍砲彈藥刀械管制條例第12條第4項之未經許可持
    有子彈罪及同條例第13條第4項之未經許可持有槍砲主要組
    成零件罪。起訴法條認被告就事實二持有槍管之行為，係犯
    槍砲彈藥刀械管制條例第8條第4項之未經許可持有具殺傷力
    之改造槍枝罪，尚有未洽，惟起訴之基本社會事實相同，自
    得予以審判並變更起訴法條。被告寄藏槍枝、子彈、槍砲主
    要組成零件後，其持有該槍枝、子彈、槍砲主要組成零件之
    行為乃受寄之當然結果，不另論以持有槍枝、子彈及槍砲主
    要組成零件罪（最高法院74年臺上字第3400號判例意旨參照
    ）。被告就犯罪事實一及二所為，各係以一行為，同時各寄
    藏上開改造手槍、子彈、槍砲主要組成零件，及持有子彈與
    槍砲主要組成零件，而觸犯數罪名，各為想像競合犯，各應
    依刑法第55條規定，分別從一較重之未經許可寄藏具殺傷力
    之改造手槍罪，及未經許可持有槍砲主要組成零件罪處斷。
    被告所犯上開2罪，犯意各別，行為不同，罪名互異，應分
    論併罰。
二、累犯之適用：
    被告於95年間因違反動產擔保交易法案件，經臺灣臺南地方
    法院於95年7月28日以95年度簡字第913號判處有期徒刑4月
    確定，於95年12月11日易科罰金執行完畢，此有臺灣高等法
    院被告前案紀錄表在卷可按，其於5年之內故意再犯本件有
    期徒刑以上之罪，為累犯，均應依刑法第47條第1項加重其
    刑。
三、沒收：
    事實一扣案仿BTRETTA廠92FS型半自動手槍製造之槍枝，換
    裝土造金屬槍管而成之改造槍枝1支（槍枝管制編號：00000
    00000號，含彈匣1個）、槍砲主要組成零件土造金屬槍管1
    支、具殺傷力之口徑9MM制式子彈3顆（扣案4顆，經採樣試
    射1顆，餘3顆），及由金屬彈殼組合直徑8.8±0.5MM金屬彈
    頭而成之非制式子彈1顆（扣案2顆，經採樣試射1顆，餘1顆
    ），及事實二槍砲主要組成零件之金屬槍管1支均屬違禁物
    ，應依刑法第38條第1項第1款規定宣告沒收。至業經鑑定機
    關試射之9MM制式子彈1顆、由金屬彈殼組合直徑8.8±0.5MM
    金屬彈頭而成之非制式子彈1顆、由金屬彈殼組合直徑6.7MM
    金屬彈頭而成之非制式子彈1顆，其火藥部分均已因擊發而
    燃燒殆盡，其餘部分亦裂解為彈頭及彈殼，不復具子彈之外
    型及功能，自非屬違禁物；另上開仿WALTHER廠PPK/S型手槍
    所製造之玩具槍身1支，非屬槍砲之主要組成零件，詳如前
    述，亦非違禁物；扣案其他如附表編號1至編號18所示之物
    ，並無證據證明係屬違禁物，亦非被告所有供其犯事實一未
    經許可寄藏具殺傷力之改造手槍罪，及事實二未經許可持有
    槍砲主要組成零件罪等犯行所用之物，爰均不另宣告沒收。
肆、上訴駁回之理由
一、原審以被告罪證明確，因予適用槍砲彈藥刀械管制條例第8
    條第4項、第12條第4項、第13條第4項，刑法第11條前段、
    第47條第1項、第55條、第51條第5款、第7款、第9款（原判
    決漏載）、第42條第3項、第38條第1項第1款之規定，並審
    酌其有偽造文書、公共危險、違反動產擔保交易法案件前案
    紀錄，有臺灣高等法院被告前案紀錄表在卷可憑，其素行非
    佳，明知具殺傷力之改造槍枝、子彈對於人之生命、身體及
    社會治安存有潛在之危險性，槍砲之主要組成零件土造金屬
    槍管，可供組成槍枝，對於人之生命、身體及社會治安存有
    潛在之危險性，竟僅因他人所託，即代為藏放具有殺傷力之
    改造槍枝1支、子彈6顆及槍砲主要零件之槍管1枝，另受附
    贈而持有槍管1支及子彈1顆，惟念及其並未持之犯案，且其
    持有上開槍、彈、土造金屬槍管之時間非長、數量非鉅，並
    兼衡其國中畢業之智識程度、平日從事賣魚之生活狀況，及
    迄今仍否認犯行，未見有悔悟之犯後態度等一切情狀，爰就
    其事實一之犯行，量處有期徒刑3年6月，併科罰金新臺幣15
    萬元，罰金如易服勞役，以新臺幣1千折算1日；就事實二之
    犯行，量處有期徒刑10月，併科罰金新臺幣5萬元，罰金如
    易服勞役，以新臺幣1千元折算1日，暨定應執行有期徒刑4
    年，併科罰金新臺幣18萬元，罰金如易服勞役，以新臺幣1
    千元折算1日，本院經核原判決認事用法，並無不合，量刑
    亦妥適，被告上訴，否認犯罪，為無理由，應予駁回。
據上論結，應依刑事訴訟法第368條，判決如主文。
本案經檢察官劉得鉦到庭執行職務。
中    華    民    國   100    年    6     月    30    日
                  刑事第二庭    審判長法  官  葉居正
                                      法  官  陳欽賢
                                      法  官  張桂美
以上正本證明與原本無異。
如不服本判決應於收受送達後10日內向本院提出上訴書狀，其未
敘述上訴理由者，並得於提起上訴後10日內向本院補提理由書（
均須按他造當事人之人數附繕本）「切勿逕送上級法院」。
                                      書記官  魏芝雯
中    華    民    國   100    年    6     月    30    日
┌───────────────────────────────────┐
│附表：                                                                │
├───┬─────────────┬──────┬──────────┤
│編  號│  扣    案    物    品    │  數    量  │  備            註  │
├───┼─────────────┼──────┼──────────┤
│1.    │彈簧                      │  5 支      │                    │
├───┼─────────────┼──────┼──────────┤
│2.    │ＰＰＫ槍枝分解圖表        │  1 張      │                    │
├───┼─────────────┼──────┼──────────┤
│3.    │槍枝書刊                  │  8 本      │                    │
├───┼─────────────┼──────┼──────────┤
│4.    │萬力夾                    │  3 個      │                    │
├───┼─────────────┼──────┼──────────┤
│5.    │電子秤                    │  1 台      │                    │
├───┼─────────────┼──────┼──────────┤
│6.    │雷射筆                    │  1 支      │                    │
├───┼─────────────┼──────┼──────────┤
│7.    │工具                      │  2 批      │即高雄市政府警察局刑│
│      │                          │            │警大隊扣押物品目錄表│
│      │                          │            │編號20、23之工具各1 │
│      │                          │            │批                  │
├───┼─────────────┼──────┼──────────┤
│8.    │鑽孔機                    │  2 台      │                    │
├───┼─────────────┼──────┼──────────┤
│9.    │沙輪機                    │  1 台      │                    │
├───┼─────────────┼──────┼──────────┤
│10.    │彈殼                      │  10顆      │                    │
├───┼─────────────┼──────┼──────────┤
│11.    │步槍彈殼                  │  3 顆      │                    │
├───┼─────────────┼──────┼──────────┤
│12.    │彈匣彈簧                  │  1 支      │                    │
├───┼─────────────┼──────┼──────────┤
│13.    │步槍槍拖                  │  1 支      │                    │
├───┼─────────────┼──────┼──────────┤
│14.    │改造子彈底火              │  2 盒      │                    │
├───┼─────────────┼──────┼──────────┤
│15.    │柯特廠牌手槍半成品        │  1 支      │                    │
├───┼─────────────┼──────┼──────────┤
│16.    │柯特子彈                  │  3 顆      │                    │
├───┼─────────────┼──────┼──────────┤
│      │                          │            │即內政部警政署刑事警│
│17.    │槍管半成品                │  11支      │察局98年10月8日刑鑑 │
│      │                          │            │字第0980126238號鑑驗│
│      │                          │            │書之鑑驗結果三(二)所載│
│      │                          │            │之土造金屬槍管半成品│
│      │                          │            │1支，及鑑驗結果4所載│
│      │                          │            │之槍管半成品10支    │
│      │                          │            │                    │
│      │                          │            │                    │
├───┼─────────────┼──────┼──────────┤
│18.    │子彈半成品                │  44顆      │上開鑑驗書之鑑驗結果│
│      │                          │            │八所載45顆中之44顆，│
│      │                          │            │另1顆即為本判決事實 │
│      │                          │            │二所載具殺傷力之非制│
│      │                          │            │式子彈              │
├───┼─────────────┼──────┼──────────┤
│19.    │仿仿WALTHER廠PPK/S型手槍所│  1 支      │上開鑑驗書之鑑驗結果│
│      │製造之玩具槍之槍身        │            │二所載送鑑PPK廠手槍1│
│      │                          │            │支（槍枝管制編號：  │
│      │                          │            │0000000000）之槍身  │
└───┴─────────────┴──────┴──────────┘
附錄本案論罪科刑法條全文
槍砲彈藥刀械管制條例第8條第4項
未經許可，持有、寄藏或意圖販賣而陳列第 1 項所列槍枝者，
處 3 年以上 10 年以下有期徒刑，併科新臺幣 7 百萬元以下罰
金。
槍砲彈藥刀械管制條例第12條第4項
未經許可，持有、寄藏或意圖販賣而陳列子彈者，處 5 年以下
有期徒刑，併科新台幣 300 萬元以下罰金。
槍砲彈藥刀械管制條例第13條第4項
未經許可，持有、寄藏或意圖販賣而陳列第 1 項所列零件者，
處 6 月以上5 年以下有期徒刑，併科新台幣 300 萬元以下罰金
。